臺灣彰化地方法院民事判決
111年度訴字第115號
原      告  Ａ        姓名年籍住所詳卷
兼法定代理  
人          Ａ之母    姓名年籍住所詳卷
共      同
訴訟代理人  洪婕慈律師
被      告  Ｂ        姓名年籍住所詳卷
兼法定代理  
人          Ｂ之母    姓名年籍住所詳卷
            Ｂ之父    姓名年籍住所詳卷
上列當事人間損害賠償事件，本院於民國111年3月29日言詞辯論
終結，判決如下：
    主  文
被告應連帶給付原告Ａ新臺幣12萬元，及自民國111年3月11日起
至清償日止，按週年利率5%計算之利息。
被告應連帶給付原告Ａ之母新臺幣6萬元，及自民國111年3月11日
起至清償日止，按週年利率5%計算之利息。
原告其餘之訴駁回。
訴訟費用由被告連帶負擔。
前開原告勝訴部分，得假執行。但被告如各提出新臺幣12萬元、
6萬元為原告Ａ、原告Ａ之母供擔保，免假執行。
    事實及理由
一、原告聲明：被告應連帶給付原告Ａ新臺幣（下同）50萬元，
    及自起訴狀繕本送達翌日起至清償日止，按年息百分之五計
    算之利息。被告應連帶給付原告Ａ之母10萬元，及自起訴狀
    繕本送達翌日起至清償日止，按年息百分之五計算之利息。
    請依職權宣告假執行。係主張略以：原告Ａ於民國（下同）1
    08年7、8月間，由其舅舅攜至被告Ｂ之母之住處 ，與原告Ａ
    之表弟即被告Ｂ及其妹妹玩耍，嗣舅舅、被告Ｂ之母等人均外
    出至寺廟參拜，僅留原告Ａ、被告Ｂ及其妹妹在家。詎料被告
    Ｂ竟趁原告Ａ午睡之際，乘機撫摸原告Ａ胸部，並將原告Ａ之衣
    服拉開、以手機拍攝其胸部，嗣後被告Ｂ更將原告Ａ之牛仔褲
    拉開，撫摸原告Ａ之外陰部，並以其生殖器摩蹭原告Ａ之大腿
    。原告Ａ於事發後便告知在場之表妹此事，然因害怕故央求
    表妹不要將此事告訴原告Ａ及被告Ｂ之父、母，直至110年4月
    20日，原告Ａ於學校與輔導老師諮商時告知此情，並於同日
    告知原告Ａ之母，始經學校教官轉介被告Ｂ就讀之國中學務處
    進行行政及校安通報，召開性別教育平等委員會，嗣該委員
    會就被告Ｂ對原告Ａ所為之上開行為更認定確有成立性猥褻，
    並由本院少年法庭予以調查（110年度少調字第596號）。本
    件被告Ｂ所為上開猥褻行為，已不法侵害原告Ａ之身體、健康
    法益及自由、名譽、隱私及貞操等人格法益情節重大，且於
    案發時，原告年僅14歲，正值人格發育成長之重要階段，被
    告Ｂ又係其長期友好、信賴之 至親，於此情況下，遭受被告
    Ｂ前揭侵害，除造成其内心及精神無法彌補之傷害、陰影外
    ，亦因此而患有重鬱症、創傷後壓力疾患之病症，明顯對原
    告Ａ未來身心發展造成重大不利之影響，且因被告Ｂ為原告Ａ
    之至親手足，事發後更使原告Ａ對親友間之信賴感破滅，更
    遑論被告Ｂ知悉原告Ａ就上開猥褻行為提出刑事告訴後，竟當
    面向原告Ａ表示：「你神經病喔！」等語，致其精神上顯受
    有相當程度之創傷、痛苦而受有損害，是原告Ａ基於民法第1
    84條、第195條第1項規定，請求被告賠償非財產上之損害50
    萬元。另原告Ａ之母亦對其姪子即被告Ｂ至為信賴，因而同意
    留原告Ａ單獨與被告Ｂ及其妹妹於家中玩耍，詎料被告Ｂ竟趁
    未有父母保護時藉機對原告Ａ為猥褻犯行，其得知此情，精
    神上自是倍感自責與痛苦。是被告Ｂ上揭行為，同應認已侵
    害原告Ａ之母對於原告Ａ之保護及教養之身分法益，且其情節
    亦屬重大，是原告Ａ之母基於民法第195條第3項規定，請求
    被告賠償非財產上之損害10萬元。再者，被告Ｂ上揭行為與
    原告Ａ、Ａ之母所受精神上之痛苦間亦有相當因果關係，並被
    告Ｂ於行為時係未滿20歲之限制行為能力人，然具有相當之
    識別能力，其法定代理人即被告Ｂ之父、母就被告Ｂ上開侵權
    行為，依民法第184條第1項、第195條第1項、第3項及第187
    條規定，自應負連帶損害賠償責任等語。
二、被告聲明請求駁回原告之訴，各抗辯略以：
㈠、被告Ｂ：這件事情我知道我錯了，我希望得到原告Ａ、原告Ａ之
    母的原諒。我現在唸與原告Ａ同校的汽車修護科，可能的話
    我會轉學等語。
㈡、被告Ｂ之母：我講話比較直，比較不會講話，但是我當時講的
    話不是這個意思（回應原告Ａ之母陳稱的，其打電話給被告Ｂ
    之母，她一開始說要打死她兒子，後來問我要多少錢處理這
    件事情，請問錢可以解決所有的事情嗎？）。我也不希望原
    告Ａ造成傷害，我也會難過。我在早餐店工作，我的薪水一
    個月2萬多。我的教育程度是高中學歷。我除了被告Ｂ之外，
    還有一個女兒。這間早餐店是我前夫的叔叔開的，我受僱於
    早餐店等語。
㈢、被告Ｂ之父：我的經濟能力沒有辦法賠償（原告要求的）這麼
    多，我還欠銀行錢，能力範圍在10萬元。我還要扶養父母及
    兩個小孩，我當捆工，我國中畢業，我的月薪大概2萬6、7
    千元左右。欠銀行的債務，我每個月要清償1萬多元。我現
    在沒有跟我前妻即被告Ｂ之母及被告Ｂ同住，我們已經離婚了
    ，小孩（被告Ｂ）是我們兩人共同監護，但是我晚上會過去
    看小孩等語。
三、得心證理由：
１、原告主張原告Ａ受被告Ｂ不法侵害如上，當時原告Ａ、被告Ｂ均
    為14歲之未成年人，又原告Ａ之母與被告Ｂ之母為姐妹關係，
    原告Ａ之母對原告Ａ有保護、教養之權利、義務，被告Ｂ之父
    、Ｂ之母對被告Ｂ有保護、教養之權利、義務等情，被告均不
    爭執。本院亦調閱前述相關110年度少調字第596號少年事件
    之案卷，並影印相關資料附卷可憑，自堪信屬真正。從而，
    原告主張依民法第184條第1項、第195條第1項、第3項及第1
    87條，請求被告連帶賠償原告Ａ及原告Ａ之母非財產上損害賠
    償即精神慰撫金部分，即屬合法有據，惟賠償之適當金額兩
    造既有爭執，本院爰論判如下。　　
２、本院斟酌原告Ａ受被告Ｂ侵害情節如上，目前亦就醫持續治療
    心理創傷後壓力疾患，有相關診斷書影本在卷可稽，原告Ａ
    及Ａ之母自受有莫大精神上之損害。並參以被告抗辯所稱之
    被告經濟、教育程度等情如上。與原告亦陳稱，原告Ａ目前
    有創傷後壓力症候群，需要長期治療，這件事情對原告傷害
    很大，並且長期的醫療也需要花費很多金錢，本件原告請求
    的數額已經有考量雙方間有親戚關係才請求這個數額，不然
    本來希望賠償的數額更高，原告Ａ有就學，只是目前住院中
    。原告Ａ之母從事服務業，也有負債，收入一個月一萬元，
    其餘靠政府補助。原告Ａ之母除了原告Ａ之外，還有兩個小孩
    ，一個比原告Ａ大一歲，一個比原告Ａ小一歲。平時一家人都
    住在一起，原告Ａ平常就學是通車。原告Ａ之母平日上班與小
    孩相處的時間不多，都是晚上的時候相處，之前原告Ａ都不
    肯跟原告Ａ之母講話，現在心理師有跟原告Ａ談過，原告Ａ比
    較願意跟原告Ａ之母講話等原告經濟、教育程度及家庭狀況
    等情。兼衡被告Ｂ於不法侵害被告Ａ時，為甫滿14歲之少年，
    行為後已深知造成之後果至為嚴重，言詞辯論時誠心希望得
    到原告Ａ、原告Ａ之母的原諒之情。爰認被告以連帶賠償給付
    原告Ａ12萬元；連帶賠償給付原告Ａ之母6萬元，及均自起訴
    狀繕本送達翌日即111年3月11日起至清償日止，按週年利率
    5%計算之法定遲延利息為適當。
綜上，本院核認原告主張被告應連帶賠償給付原告非財產上之損
害即精神慰撫金係合法有據，而賠償金額則以連帶給付原告Ａ12
萬元；連帶給付原告Ａ之母6萬元及如上之法定遲延利息範圍內為
適當，可加准許。逾此範圍，原告之請求容不適當，應予駁回。
四、原告勝訴部分，各未逾50萬元，本院應依民事訴訟法第389 
     條第1項第5款宣告假執行。並依同法第392條第2項，諭知 
     被告可提出相當金額為原告供擔保，免假執行如主文所示
。
結論：原告之訴為一部有理由，一部無理由，併依民事訴訟法第
79條、第85條第2項，判決如主文。
中　　華　　民　　國　　111 　年　　4 　　月　　19　　日
                  民事第三庭    法　官　洪榮謙
以上正本係照原本作成。
如不服本判決，應於判決送達後20日內向本院提出上訴狀。如委
任律師提起上訴者，應一併繳納上訴審裁判費。
中　　華　　民　　國　　111 　年　　4 　　月　　19　　日
                                書記官　林盛輝